【裁判字號】    97,訴,2173
【裁判日期】    980108
【裁判案由】    違反槍砲彈藥刀械管制條例
【裁判全文】
臺灣臺北地方法院刑事判決              97年度訴字第2173號
公  訴  人  臺灣臺北地方法院檢察署檢察官
被      告  甲○○
選任辯護人  黃重鋼律師
            李詩皓律師
            林詠嵐律師
上列被告因違反槍砲彈藥刀械管制條例案件，經檢察官提起公訴
（97年度偵字第20975號），本院判決如下：
    主  文
甲○○未經許可，持有可發射子彈具有殺傷力之改造手槍，累犯
，處有期徒刑貳年參月，併科罰金新台幣陸萬元，罰金如易服勞
役，以新臺幣壹仟元折算壹日。
扣案之之改造手槍貳枝（各含彈匣壹個，槍枝管制編號：000000
0000、0000000000）及制式子彈參顆均沒收。
    事  實
一、甲○○於民國92年間因準強盜等罪經本院以91年度訴字第97
    9號判處應執行有期徒刑3年8月，又經臺灣高等法院以92 年
    度上訴字第1310號判決駁回上訴，並經最高法院以92年度台
    上字第5782號判決駁回上訴確定。嗣經減刑定應執行有期徒
    刑3年3月，於96年8月17日假釋出監，97年4月6 日縮刑期滿
    執行完畢。
二、甲○○明知可發射子彈具有殺傷力之改造手槍及子彈，分別
    屬槍砲彈藥刀械管制條例列管之槍砲及彈藥，非經主管機關
    許可不得持有之，竟基於持有槍、彈之犯意，於92、93年間
    ，在臺北市景美漢神百貨附近，由真實姓名年籍不詳名為「
    俞悅強」之成年男子處，取得具有殺傷力之改造手槍2枝及
    制式子彈5顆用以抵債，將之藏放於其位於臺北縣新店市○
    ○街92巷26號3樓住處，未經許可而持有之，後因搬家，即
    將之藏置所駕車號7C-9305號小客車內。嗣於97年9月15日23
    時20分許，行經臺北市○○路、民生東路時，因交通違規為
    警攔停，甲○○於執勤員警未發覺前，向員警自承車內提袋
    內所裝者為槍、彈，經警打開發現確為改造手槍2枝（各含
    彈匣1個，槍枝管制編號：0000000000、0000000000）及制
    式子彈5顆（經採樣2顆試射，餘3顆），而悉上情。
三、案經臺北市政府警察局中山分局報告臺灣臺北地方法院檢察
    署檢察官偵查起訴。
    理  由
一、上開事實，業據被告甲○○於警詢、偵查及本院審理時坦承
    不諱，核與證人即查獲之員警乙○○於本院審理時證述之情
    節相符，復有之改造手槍2枝、制式子彈5顆扣案可稽。而扣
    案之手槍2枝，經內政部警政署刑事警察局分別以性能檢驗
    法、試射法鑑定結果，認其中1枝（槍枝管制編號：
    000000000 0），係改造手槍，由仿ＢＥＲＥＴＴＡ廠92FS
    型半自動手槍製造之槍枝，換裝土造金屬槍管而成，擊發功
    能正常，可供擊發適用子彈使用，認具殺傷力；另1枝（槍
    枝管制編號：
    0000000000）亦係改造手槍，由仿ＷＡＬＴＨＥＲ廠PPK/ S
    型半自動手槍製造之槍枝，換裝土造金屬槍管而成，擊發功
    能正常，可供擊發適用子彈使用，認具殺傷力。另送鑑子彈
    4顆，認均係口徑9mm制式子彈，採樣1顆試射，可擊發，認
    均具殺傷力；另1顆係口徑9mm制式子彈，彈底具撞擊痕跡，
    經試射，可擊發，認均具殺傷力，有刑事局97年10月15日刑
    鑑字第0970141132號槍彈鑑定書一份在卷可稽。本案事證明
    確，被告犯行堪以認定。
二、核被告所為，係犯槍砲彈藥刀械管制條例第8條第4項之未經
    許可持有可發射子彈具殺傷力之改造手槍罪及同條例第12條
    第4 項之未經許可持有子彈罪。被告於同一時地，以一持有
    行為觸犯上開2 罪名，為想像競合犯，應依刑法第55條規定
    ，從一重之未經許可持有可發射子彈具殺傷力之改造手槍罪
    處斷。又被告有事實欄所載之科刑及執行情形，有臺灣高等
    法院被告前案紀錄表在卷可稽，其受徒刑執行完畢後，5年
    內故意再犯本件有期徒刑以上之罪，為累犯，應依刑法第47
    條第1項之規定加重其刑。又查，被告於其犯罪未被發覺前
    ，向在場之警員承認其犯行等情，業據證人乙○○於本院審
    理時證述屬實，足認被告犯本罪後，在有偵查犯罪職權之機
    關未發覺其犯罪前，即自首並接受審判，核符刑法第62條前
    段規定自首之要件，爰依刑法第62條前段之規定減輕其刑，
    並依法先加後減之。爰審酌被告素行非佳，其非法持有扣案
    槍、彈，對社會治安危害甚大，惟犯後坦承犯行及其犯罪手
    段、教育程度、生活狀況等一切情狀，量處如主文所示之刑
    ，並就罰金部分諭知易服勞役之折算標準。至扣案之改造手
    槍2枝及制式子彈5顆中採樣之2顆，經鑑定結果，均具有殺
    傷力，有前開刑事局槍彈鑑定書在卷可證，是扣案之改造手
    槍2枝及採樣試射剩餘之制式子彈3顆，均屬違禁物，應依刑
    法第38條第1項第1款之規定宣告沒收，另扣案之制式子彈5
    顆中，經採樣試射之其中2顆，既經擊發已不具子彈之功能
    ，非屬違禁物，爰不併予宣告沒收，附此敘明。
據上論斷，依刑事訴訟法第299 條第1 項前段，槍砲彈藥刀械管
制條例第8 條第4 項、第12條第4 項，刑法第11條前段、第47條
第1項、第55條、第62條前段、第42條第3項、第38條第1項第1款
，判決如主文。
本案經檢察官林麗瑩到庭執行職務
中    華    民    國    98    年    1    月     8     日
                  刑事第十五庭審判長法  官  廖紋妤
                                    法  官  邱蓮華
                                    法  官  孫惠琳
上正本證明與原本無異。
如不服本判決應於收受送達後10日內向本院提出上訴書狀，並應
敘述具體理由；其未敘述上訴理由者，應於上訴期間屆滿後20日
內向本院補提理由書（圴須按他造當事人之人數附繕本）「切勿
逕送上級法院」。
                                    書記官  林妙穗
中    華    民    國    98    年    1    月     8     日
附錄本案論罪科刑法條全文：
槍砲彈藥刀械管制條例第8條
未經許可，製造、販賣或運輸鋼筆槍、瓦斯槍、麻醉槍、獵槍、
空氣槍或第4條第1項第1款所定其他可發射金屬或子彈具有殺傷
力之各式槍砲者，處無期徒刑或5年以上有期徒刑，併科新臺幣1
千萬元以下罰金。
未經許可，轉讓、出租或出借前項所列槍枝者，處5年以上有期
徒刑，併科新臺幣1千萬元以下罰金。
意圖供自己或他人犯罪之用，而犯前二項之罪者，處無期徒刑或
7年以上有期徒刑，併科新臺幣1千萬元以下罰金。
未經許可，持有、寄藏或意圖販賣而陳列第1項所列槍枝者，處3
年以上10 年以下有期徒刑，併科新臺幣 700 萬元以下罰金。
第 1 項至第 3 項之未遂犯罰之。
槍砲彈藥刀械管制條例第12條
未經許可，製造、販賣或運輸子彈者，處1年以上7年以下有期徒
刑，併科新台幣500萬元以下罰金。
未經許可，轉讓、出租或出借子彈者，處6月以上5年以下有期徒
刑，併科新台幣300萬元以下罰金。
意圖供自己或他人犯罪之用，而犯前二項之罪者，處3年以上10
年以下有期徒刑，併科新台幣700萬元以下罰金。
未經許可，持有、寄藏或意圖販賣而陳列子彈者，處5年以下有
期徒刑，併科新台幣300萬元以下罰金。
第 1 項至第 3 項之未遂犯罰之。


司法院資訊處製作；財團法人民間司法改革基金會備份。
